# 关于职工薪酬--设定提存计划的疑问

提问人：whx669 时间：2016-11-01 10:23:58
请教陈老师：看了很多审计报告，都把养老保险、失业保险作为了设定提存计划在附注中进行了披露。而工伤、医疗、生育保险没有在这里披露，从设定提存计划的含义为理解，企业为职工交了这些保险后，企业没有进一步支付相关费用的义务，请问工伤、医疗、生育保险为什么没有作为设定提存计划来披露？

回答人：chenyiwei
工伤、医疗、生育保险属于一般的短期职工薪酬，而养老保险属于有专门规定的离职后福利，两者适用的会计处理规定条文不同。